【裁判字號】    98,抗,251
【裁判日期】    981103
【裁判案由】    本票裁定
【裁判全文】
臺灣板橋地方法院民事裁定               98年度抗字第251號
抗  告  人  乙○○
            甲○○
抗告人因與遠信國際資融股份有限公司間本票裁定事件，對於中
華民國98年9 月21日本院98年度司票字第6097號裁定提起抗告，
本院裁定如下：
    主  文
抗告駁回。
抗告程序費用新臺幣壹仟元由抗告人連帶負擔。
    理  由
一、按執票人向本票發票人行使追索權時，得聲請法院裁定後強
    制執行，票據法第123 條定有明文。又本票執票人依上開法
    條之規定，聲請法院裁定及抗告法院之裁定，僅依非訟事件
    程序，以審查強制執行許可與否，並無確定實體上法律關係
    存否之效力，如發票人就票據債務之存否有爭執時，應由發
    票人提起確認之訴，以資解決，最高法院56年台抗字第714
    號、57年台抗字第76號著有判例。
二、本件相對人主張：伊執有抗告人與林夆霖於民國98年9月10
    日共同簽發，到期日為98年9 月14日，約定遲延利息並免除
    作成拒絕證書之本票1紙（下稱系爭本票1紙），詎經提示後
    未獲兌現，尚有如原裁定主文所示之本金及利息未獲清償，
    依票據法第123 條聲請裁定許可強制執行等情，已據提出本
    票1 紙為證，原裁定予以准許，即無不合。抗告意旨略以：
    緣抗告人乙○○向相對人辦理機車分期付款，嗣因懷孕生產
    而無力支付分期付款，抗告人乙○○邀同林夆霖及抗告人甲
    ○○為連帶保證人，於98年9 月10日與相對人訂立分期償還
    協議書，約定自98年8月30日起至99年5月30日止，共分10期
    ，每期償還2,130 元，如有一期未繳，債務視為全部到期，
    並共同簽發系爭本票1 紙予相對人。而抗告人於98年9月9日
    收受該協議書，98年9 月10日即至郵局以郵政劃撥方式償還
    98年8月30日該期之債務，並於98年9月28日以郵政劃撥方式
    償還98年9 月30日該期之債務。詎相對人竟執上開本票聲請
    本票強制執行，惟該本票到期日為98年9 月14日，抗告人已
    於98年9月10日償還第1期債務，並無違反分期償還協議書之
    約定，為此爰提起抗告等語，所稱即使屬實，亦係實體上之
    爭執，應由抗告人另行提起訴訟，以資解決，本件非訟程序
    不得加以審究，仍應為許可強制行之裁定。
三、據上論結，本件抗告為無理由，依非訟事件法第46條、第21
    條第2 項、第24條第1 項，民事訴訟法第495 條之1 第1 項
    、第449 條第1 項、第95條、第85條第2 項，裁定如主文。
中    華    民    國    98    年    11    月    3     日
              民事第一庭    審判長法  官  李世貴
                                  法  官  黃信滿
                                  法  官  陳翠琪
正本係照原本作成
本裁定不得再抗告
中    華    民    國    98    年    11    月    4     日
                                  書記官  簡曉君


司法院資訊處製作；財團法人民間司法改革基金會備份。
